---
title: "Hausaufgabe 3 / Lena Hentschel"
output:
  html_document:
    df_print: paged
---



```{r}
library(tidyverse)
library(arules)
library(arulesViz)
```
Laden der Daten. 
```{r}
all <- read_csv("all.csv")
```
Nr1. Analyse, bei der nicht die Bücher, sondern die Autoren in den Transaktionen enthalten sind
```{r}
i <- split(all$`Book-Author`,all$`User-ID`)
txn <- as(i, "transactions")
basket_rules <- apriori(txn, parameter = list(sup = 0.005, conf = 0.001, minlen=2, target="rules"))
```
Der sup-Wert ist mit absicht etwas höher angesetzt, da sich mein R bei kleineren Werten sonst aufhängt. 
```{r}
myRules_Direct <- as(basket_rules, "data.frame")
basket_rules_hi <- head(basket_rules, by ="lift",100)
head(myRules_Direct, 20)
```
```{r}
plot(basket_rules_hi, method="graph", main="Books")
```
```{r}
plot(basket_rules_hi, method="graph", main="Books", engine="interactive")
```
Nr.2 Fällt Ihnen etwas in der Datenqualität auf?
Oft werden dieselebn Autoren  gegenseitig erwähnt, z.B.: {Thomas Harris} => {Stephen King} und direkt in der darauffolgenden Zeile {Stephen King} => {Thomas Harris}. 

Auch verweist ein Autor auf sich selbst. Der einzige Unterschied ist, dass einmal sein Name komplettt großgeschrieben ist {MICHAEL CRICHTON} und einmal kleingeschrieben {Michael Crichton}. 

Nr.3 Wie könnte man das mit regulären Ausdrücken beheben?
Zu der Problematik, dass Autoren auf sich selber verweisen könnte ein regulärer Ausdruck angewendet werden, der die Autoren, die komplett großgeschrieben sind entfernt. Es klappt nur irgendwie nicht ganz. 

```{r}
all <- all %>%  
  mutate(`Book-Author`= str_remove (`Book-Author`, "[A-Z] *X*"))
```
Nr. 4 Wie kann man nun noch sicherstellen, dass nur die Autoren weiterempfohlen werden, deren Bücher man auch (mehrheitlich) gut fand?
Um das Ergebnis zu erreichen sollten noch die Book.Ratings miteinbezogen werden. So ist es dann möglich Autoren mit dem besten bzw. mit einem guten Rating anzuzeigen. 
```{r}
j <- split(all$`Book-Author`,all$`Book-Rating` == 10)
txn <- as(i, "transactions")
basket_rules <- apriori(txn, parameter = list(sup = 0.005, conf = 0.001, minlen=2, target="rules"))
```
```{r}
myRules_Direct <- as(basket_rules, "data.frame")
basket_rules_hi <- head(basket_rules, by ="lift",100)
head(myRules_Direct, 20)
```
```{r}
plot(basket_rules_hi, method="graph", main="Books")
```
```{r}
plot(basket_rules_hi, method="graph", main="Books", engine="interactive")
```

Nr.5. Welche anderen Features wären sinnvoll?
