---
title: "Hausaufgabe 3 / Lena Hentschel"
output:
  html_document:
    df_print: paged
---



```{r}
library(tidyverse)
library(arules)
library(arulesViz)
```
Laden der Daten. 
```{r}
all <- read_csv("all.csv")
```
Nr1. Analyse, bei der nicht die Bücher, sondern die Autoren in den Transaktionen enthalten sind
```{r message=FALSE}
i <- split(all$`Book-Author`,all$`User-ID`)
txn <- as(i, "transactions")
basket_rules <- apriori(txn, parameter = list(sup = 0.005, conf = 0.001, minlen=2, target="rules"))
```
Der sup-Wert ist mit absicht etwas höher angesetzt, da sich mein R bei kleineren Werten sonst aufhängt. 
```{r}
myRules_Direct <- as(basket_rules, "data.frame")
basket_rules_hi <- head(basket_rules, by ="lift",100)
head(myRules_Direct, 20)
```
```{r}
plot(basket_rules_hi, method="graph", main="Books")
```
```{r}
plot(basket_rules_hi, method="graph", main="Books", engine="interactive")
```
Nr.2 Fällt Ihnen etwas in der Datenqualität auf?
Oft werden dieselebn Autoren  gegenseitig erwähnt, z.B.: {Thomas Harris} => {Stephen King} und direkt in der darauffolgenden Zeile {Stephen King} => {Thomas Harris}. 

Nr.3 Wie könnte man das mit regulären Ausdrücken beheben?


Nr. 4 Wie kann man nun noch sicherstellen, dass nur die Autoren weiterempfohlen werden, deren Bücher man auch (mehrheitlich) gut fand?


Nr.5. Welche anderen Features wären sinnvoll?
